【裁判字號】    89,豐簡上,156
【裁判日期】    890831
【裁判案由】    違反就業服務法
【裁判全文】
臺灣臺中地方法院刑事判決                      八十九年度豐簡上字第一五六號
    上  訴  人  甲○○○
    即  被  告
右上訴人即被告因違反就業服務法案件，不服本院台中簡易庭中華民國八十九年三月
二十九日八十九年度豐簡字第一四六號第一審簡易判決（聲請簡易處刑案號：八十九
年度偵字第三四八八號）提起上訴，本院管轄之合議庭為第二審判決如左：
    主  文
上訴駁回。
    事實及理由
一、本案經本院合議庭審理結果，認第一審簡易判決認事用法及量刑均無不當，應予
    維持，並引用第一審判決書記載之事實、證據及理由。
二、上訴人即被告甲○○○雖上訴辯稱：伊所聘僱之菲律賓國籍女子ＪＵＮＳＡＮ．
    ＲＯＤＡ．ＹＵ原係張文欽向主管機關申請為其父張茂盛從事家庭監護之工作，
    嗣因張茂盛死亡，張文欽於八十七年二月二十六日向主管機關申請變更受看護人
    為紀信吉，並經行政院勞工委員會同意備查，伊係受看護人紀信吉之配偶，故伊
    所聘僱外國人應係經主管機關所許可，查獲當日，因伊早餐店內比較忙，該外勞
    僅幫伊洗饅頭車而已，伊並未聘請該外勞在伊所經營之早餐店內協助早餐販賣工
    作云云。惟查，為警查獲之菲籍外勞ＪＵＮＳＡＮ．ＲＯＤＡ．ＹＵ，原係張文
    欽合法申請聘僱看護其父張茂盛，從事家庭看護工作，惟自八十七年間起，即由
    上訴人以月薪約新台幣二萬元聘僱在台中縣大雅鄉○○村○○路○段三七六號處
    ，從事早點販賣工作等情，業據上訴人於警訊、偵查中坦承不諱，核與受僱用之
    菲籍女子ＪＵＮＳＡＮ．ＲＯＤＡ．ＹＵ及證人張傳美於警訊中之供述情節相符
    合，並經本案查獲之員警乙○○於本院調查時到庭證述屬實。上訴人雖以該外勞
    原看護人張茂盛死亡，已申請變更受監護人為其夫紀信吉云云。惟該菲籍外勞，
    如前所述，本係張文欽合法申請聘僱，且事後張茂盛死亡後，申請變更本件外勞
    之受監護人，亦係張文欽向行政院勞工委員會申請變更，此有上訴人提出之行政
    院勞工委員會簡便行文表影本在卷足憑。由此可見，本件菲籍外勞之原合法雇主
    係張文欽，而被告於警訊中、偵查中既自承以月薪二萬元，聘僱該名菲籍外勞從
    事早餐工作，足見被告係未經許可聘僱他人所申請聘僱之外國人從事協助早餐販
    賣工作。從而，本件事證明確，上訴人違反就業服務法犯行，堪予認定。上訴人
    以上揭辯稱指摘原判決不當，自無可採，其上訴為無理由，應予駁回。
據上論斷，應依刑事訴訟法第四百五十五條之一第一項、第三項、第三百六十八條、
第三百七十三條，判決如主文。
中    華    民    國    八十九       年       八        月  三十一   日
                                臺灣臺中地方法院刑事第六庭
                                    審判長法  官  陳賢慧
                                          法  官  許惠喻
                                          法  官  黃峻隆
右正本證明與原本無異。
不得上訴。
                                          書記官
中    華    民    國      八十九      年       九      月     一    日


司法院資訊處製作；財團法人民間司法改革基金會備份。
